【裁判字號】    89,自,335
【裁判日期】    890927
【裁判案由】    妨害名譽
【裁判全文】
臺灣高雄地方法院刑事判決                          八十九年度自字第三三五號
    自  訴  人  乙○○
    自訴代理人  施秉慧律師
                焦文城律師
                張清富律師
    被      告  丙○○
右列被告因妨害名譽案件，經自訴人提起自訴，甲○判決如左：
    主  文
丙○○公然侮辱人，科罰金貳仟元，如易服勞役，以佰元折算壹日。
    事  實
一、丙○○（教育程度為小學畢業）係乙○○所經營「協正興鐵工廠」（設於高雄市
    前鎮區○○○路一一之一號）之員工，負責車床之工作。於民國八十九年四月二
    十八日上午九時三十分許，因乙○○指正丙○○車床工作上之問題，丙○○竟心
    生不滿，基於公然侮辱犯意，自前址工廠門口至工廠辦公室之沿路上，於李瑞郎
    、吳鎂鍠等其他多數員工得共見共聞之情況下，以足以貶低人格尊嚴之「幹你娘
    ，你娘雞巴」（台語發音）等詞語大聲辱罵乙○○多次，致乙○○深覺尊嚴受辱
    。
二、案經乙○○向甲○提起自訴。
    理  由
一、訊據被告丙○○固坦承有於右揭時、地對自訴人乙○○說「幹你娘，你娘雞巴」
    等語之事實，惟矢口否認有侮辱自訴人之意思，辯稱：因我只是一個粗人，教育
    程度又不高，所以講話本來就比較粗俗，「幹你娘，你娘雞巴」是我平日之口頭
    禪，僅係一無意義之詞，當時我聲音是比較大，但我只有說一、二次而已，並沒
    有自訴人所指的那麼多次云云。經查，右揭事實業據自訴人指訴甚詳，並核與當
    場見聞之證人李瑞郎、吳鎂鍠所證述之情節相符，此外復有案發地點工廠之平面
    圖一紙在卷為憑。至被告辯稱「幹你娘，你娘雞巴」僅為其口頭禪云云，經查，
    被告之教育程度係小學畢業，有其戶籍謄本一紙可證，雖社會上確實有人以「幹
    你娘，你娘雞巴」為口頭禪之特殊情形，然衡諸被告當時講話之心理狀態、音量
    、次數，其主觀上顯非基於口頭禪之意思而為之，且依一般社會通念，「幹你娘
    ，你娘雞巴」亦足以貶損他人之人格尊嚴，是被告所辯不足採信。被告在右開工
    廠內多數員工得共見共聞情形下公然辱罵告訴人，已符公然侮辱罪之犯罪構成要
    件。故本件事證已臻明確，被告犯行堪以認定。
二、核被告丙○○所為，係犯刑法第三百零九條第一項之公然侮辱罪。被告於同一時
    地以同一詞句辱罵自訴人數次之犯行，均為其同一公然侮辱行為之先後接續行為
    ，屬實質上一罪，附此敘明。爰審酌被告犯罪之動機、目的、手段，所生之危害
    ，及犯罪後態度暨參酌其智識程度等一切情狀，科處如主文所示之罰金，並諭知
    易服勞役之折算標準，以示懲儆。
據上論斷，應依刑事訴訟法第第三百四十三條，第二百九十九條第一項前段，刑法第
三百零九條第一項，第四十二條第二項，罰金罰鍰提高標準條例第一條前段、第二條
，
判決如主文。
中      華      民      國    八十九    年      九      月    二十七    日
                            臺灣高雄地方法院刑事第六庭
                                審判長  法  官  莊  崑  山
                                        法  官  沈  建  興
                                        法  官  周  玉  群
右為正本，係照原本作成，証明與原本無異。
如不服本判決，應於送達後十日內，向甲○提出上訴狀。
                              書記官  王  宏  琪
中      華      民      國    八十九    年      九      月    二十九    日
附錄本件論罪科刑法條：
刑法第三百零九條第一項：
公然侮辱人者，處拘役或三百元以下罰金。


司法院資訊處製作；財團法人民間司法改革基金會備份。
